臺灣臺北地方法院民事簡易判決
110年度北簡字第17266號
原      告  立舍不動產有限公司

法定代理人  吳采樺  
訴訟代理人  陳宗佑律師
被      告  陳虹霏  

訴訟代理人  陳承清  
上列當事人間請求給付服務費事件，本院於中華民國111年5月27
日言詞辯論終結，本院判決如下︰
    主      文
被告應給付原告新臺幣壹拾捌萬元，及自民國一百一十年七月二
十二日起至清償日止，按週年利率百分之五計算之利息。
訴訟費用由被告負擔。
本判決得假執行。但被告如以新臺幣壹拾捌萬元為原告預供擔保
，得免為假執行。
    事實及理由
一、原告主張：被告於民國109年間委請原告仲介買賣房屋，雙
    方約定仲介服務費用為成交價金2%。嗣原告為被告覓得由恆
    顧建設股份有限公司（下稱恆顧建設公司）所興建之「恆顧
　　‧世界首席」建案編號A3-19不動產(下稱系爭不動產)，而系
    爭不動產之買受人為訴外人藍靜誼，藍靜誼將其購買系爭不
    動產之權利以新臺幣(下同)1,800萬元之成交價讓與被告
　　，被告並於110年6月21日與藍靜誼簽立「不動產買賣權利讓
    渡書」，並為擔保系爭不動產之交易，由被告、藍靜誼與合
    泰建築經理股份有限公司簽訂「價金履約保證書」，將買賣
    價款以該公司名義信託與台新國際商業銀行。兩造於同日另
    行簽立「服務費確認單」，約定應付總服務費為36萬元即權
    利讓渡金額1,800萬元之2%。被告、藍靜誼亦於110年6月29
    日，與恆顧建設公司簽立3方協議書，由被告承受藍靜誼基
    於房屋、土地預定買賣契約書之權利，是原告已依債之本旨
　　，完成其基於仲介服務契約所應提供之勞務，被告應依約給
    付仲介服務費用，詎被告於110年7月1日僅匯款18萬元予原
    告。另因系爭不動產非原告所開發之物件，而係與其他仲介
    公司「配案」，即藍靜誼係台慶不動產關埔埔頂加盟店之客
    戶，原告需透過台慶不動產仲介公司關埔埔頂加盟店居間方
    能撮合，故2%仲介費係由原告與台慶不動產關埔加盟店平分
　　，故原告不可能承諾僅收取1%仲介服務費，爰依法提起本件
    訴訟等語。並聲明：被告應給付原告18萬元，及自支付命令
    繕本送達翌日起至清償日止，按週年利率5%計算之利息。
二、被告則以：被告與原告店長於110年6月16日第1次約在新竹
    市「芳琳居」交誼廳洽談富宇擎天A5-2房屋，原告店長書寫
    「買方給付服務費承諾書」時親口對被告說：「我把你當妹
    妹，你的物件我只會收1%服務費，文件上雖寫2%之服務報酬
    ，但你放心不必理會。」，並於110年6月18日被告與父親及
    弟弟親臨原告公司洽談富宇擎天A5-2房屋時，原告店長再次
    提到把被告當妹妹看，故服務費只收1%。但因富宇擎天A5-2
    房屋屋主突然要漲價而告吹，臨走前被告仍請原告店長繼續
    幫忙找其他的物件。被告因急於找房子，而於110年6月20日
    找到另一家「家事達不動產有限公司」（即有巢氏房屋新竹
    竹科關新加盟店）之物件『寶睿博苑』，房屋總面積48.48坪
    ，透過仲介，被告與屋主談了4、5小時雙方都已談好成交價
    1,690萬元準備要簽約，惟因該店仲介服務費堅持收取2%，
    被告便打電話給原告店長告知此事，原告店長答稱:「那你
    就找個理由不要跟他們簽了，我來幫你找，仲介服務費還是
    1%。」，於是當日晚上約11時，原告店長便將系爭不動產之
    不動產買賣意願書傳至被告的手機，並約翌日18時至原告公
    司談。而於6月21日被告如期赴約，怎料藍靜誼與被告談妥
    成交價1,800萬元後，原告店長才告知被告系爭不動產仲介
    服務費要收2%，因被告仍認為原告店長承諾過服務費只收1%
    ，應該不會食言，嗣原告店長拿一些文件給被告簽名，內容
    原告沒有仔細看就簽了，故原告匯給原告公司服務費1%即18
    萬。被告首購房屋，仲介業者在被告未有社會經驗及歷練下
    ，誤信其甜言術語，原告謂能以1%之仲介費達成購屋意願，
    但事後卻以2%傭金，並未履行其承諾，又受原告店長影響，
    擔心一旦實施房地合一稅房價會漲，便急迫地找房子；而「
    屋主委託書」、「要約書」、「斡旋單」原告都沒有拿給被
    告簽過；且「服務費確認單」原告拿給被告簽好後，沒有給
    執一聯，亦未給至少3天的審閱期，買賣流程過於輕率，用
    定型化契約形式來訛騙消費者，此舉乃對初入社會者顯失公
    平，顯有因急迫、輕率、無經驗而為給付2%仲介費之約定，
    爰依民法第74條撤銷其約定，另請本院酌情減佣金至當時互
    相允諾之1%等語，資為抗辯。並聲明：原告之訴駁回。
三、原告主張被告於109年間委請原告仲介買賣房屋，嗣原告為
    被告覓得系爭不動產，而系爭不動產之買受人為訴外人藍靜
    誼，藍靜誼將其購買系爭不動產之權利以1,800萬元之成交
    價讓與被告，被告並於110年6月21日與藍靜誼簽立「不動產
    買賣權利讓渡書」，並為擔保系爭不動產之交易，由被告、
    藍靜誼與合泰建築經理股份有限公司簽訂「價金履約保證書
    」，將買賣價款以該公司名義信託與台新國際商業銀行，被
    告於110年7月1日匯款18萬元仲介服務費予原告等情，業據
    原告提出不動產買賣權利讓渡書影本（見本院卷第83-91頁
    ）在卷可稽，並為被告所不爭執，原告主張之前揭事實，堪
    信為真實。
四、原告主張兩造間約定仲介服務費用為成交價金2%即36萬元，
    被告尚應給付18萬元等語，惟為被告所否認，並以前揭情詞
    置辯。經查，依原告提出被告不爭執真正之服務費確認單，
    其上明確載明應付總服務費為36萬元（見本院卷第93頁），
    且於6月26日原告店長亦告知：「剛開發店長來電提醒，爸
    爸週一中午前匯款要連同服務費36萬元一併匯入履保帳戶！
　　」，被告回覆 「好的店長，有跟爸媽說了……」，亦有原告
    提出之Line對話紀錄在卷可佐（見本院卷第97頁），是原告
    於被告與原買方藍靜誼、恆顧建設公司於6月29日簽立不動
    產買賣讓渡協議書前，於6月26日即已告知被告服務費為36
    萬元，被告亦已知悉。被告雖提出原告於110年5月24日之li
    ne通話紀錄「我們是朋友，1%部分我用個人部分折給您」（
    見本院卷第123頁），惟原告否認此係指本件系爭不動產之
    仲介服務費用，且被告亦陳明：110年6月16日洽談建設公司
    富宇擎天A5-2之物件，店長書寫買方給付服務費承諾書時親
    口對被告說，我把你當妹妹，你的物件我只會收1%服務費
　　，但因該物件之屋主突然要漲價而告吹（見本院卷第53、54
    頁），是尚難謂原告承諾收取1%仲介服務費用者為本件系爭
    不動產，而原告雖聲請傳喚證人陳俊錡、陳承清，惟依被告
    所提之書狀，證人陳俊錡、陳承清係於110年6月18日與原告
    至仲介公司進一步洽談富宇擎天A5-2之物件時，原告提到仲
    介服務費用只收1%（見本院卷第54頁），是證人陳俊錡、陳
    承清僅能證明原告於富宇擎天A5-2之物件承諾收取1%仲介服
    務費用，並無從證明原告於系爭不動產亦為此承諾，是本院
    認並無傳喚之必要，被告既未證明原告承諾本件仲介服務費
    用僅收取1%即18萬元，則其所辯，並不足採。
五、次按法律行為，係乘他人之急迫、輕率或無經驗，使其為財
    產上之給付或為給付之約定，依當時情形顯失公平者，法院
    得因利害關係人之聲請，撤銷其法律行為或減輕其給付，民
    法第74條第1項定有明文。又民法第74條第1項所規定之撤銷
    權，須以訴之形式向法院請求為撤銷其行為之形成判決，始
    能發生撤銷之效果，倘僅於給付之訴訴訟中主張行使此項撤
    銷權，以之為攻擊防禦方法，自不生撤銷之效力，其法律行
    為仍不因此而失其效力（最高法院70年度台上字第174號、8
    6年度台上字第2521號裁判意旨參照）。經查，被告固辯稱
　　：依民法第74條撤銷仲介服務費用之約定云云，惟揆諸前揭
    說明，本件被告僅於本件訴訟中主張行使此項撤銷權，而以
    之為攻擊防禦方法，自不生撤銷之效力，是被告前揭所辯，
    亦不足採。
六、末按遲延之債務，以支付金錢為標的者，債權人得請求依法
    定利率計算之遲延利息；應付利息之債務，其利率未經約定
    ，亦無法律可據者，週年利率為百分之五；給付無確定期限
    者，債務人於債權人得請求給付時，經其催告而未為給付，
    自受催告時起，負遲延責任。其經債權人起訴而送達訴狀，
    或依督促程序送達支付命令，或為其他相類之行為者，與催
    告有同一之效力，民法第233條第1項前段、第203條、第229
    條第2項分別有明文規定。查原告對被告之請求，係以支付
    金錢為標的，給付並無確定期限，是原告請求被告給付自支
    付命令繕本送達翌日即110年7月22日（見本院110年度司促
    字第11804號卷第53頁）起至清償日止，按週年利率5%計算
    之利息，洵屬有據。
七、從而，原告依契約之法律關係，請求被告應給付原告18萬元
　　，及自110年7月22日起至清償日止，按週年利率5%計算之利
    息，為有理由，應予准許。
八、本件係就民事訴訟法第427條適用簡易程序所為被告敗訴之
    判決，依同法第389條第1項第3款規定，應依職權宣告假執
    行。並依同法第392 條第2 項規定，依職權宣告被告於預供
    擔保後，得免為假執行。
九、本件事證已臻明確，兩造其餘之攻擊或防禦方法及未經援用
    之證據，經本院斟酌後，認為均不足以影響本判決之結果，
    爰不逐一詳予論駁。　　
十、訴訟費用負擔之依據：民事訴訟法第78條。本件訴訟費用額
　　，依後附計算書確定如主文所示。
中　　華　　民　　國　　111 　年　　6 　　月　　17　　日
　　　　　　　  　       臺北簡易庭　
　　　　　　　　　            法　    官　郭美杏
以上正本係照原本作成。
如不服本判決，應於判決送達後20日內向本院（臺北市○○○路
0 段000 巷0 號）提出上訴狀。（須按他造當事人之人數附繕本
）。如委任律師提起上訴者，應一併繳納上訴審裁判費。
中　　華　　民　　國　　111 　年　　6 　　月　　17　　日
            　　　　　　　　　書　記　官  林玗倩
計　　算　　書
項　　　　目             金　額（新臺幣）     　　備　註
第一審裁判費   　 　　   1,880元
合　　　　計　　　       1,880元